臺灣桃園地方法院民事簡易判決
111年度壢簡字第7號
原      告  全國農業金庫股份有限公司

法定代理人  吳明敏  
訴訟代理人  鄭為謙  
            楊宗祐  
            黎玉貞  
被      告  洪靜芳即沛芳綜合有機農場

上列當事人間請求清償借款事件，本院於民國111年3月4日言詞
辯論終結，判決如下：
    主    文
一、被告應給付原告新臺幣肆拾貳萬柒仟參佰參拾捌元，及自民
    國一百一十年七月二十八日起至清償日止，按年息百分之一
    點八四五計算之利息，暨自民國一百一十年八月二十九日起
    至清償日止，其逾期六個月以內，按上開利率百分之十，逾
    期超過六個月者，按上開利率20％計算之違約金。
二、訴訟費用新臺幣肆仟陸佰參拾元由被告負擔。
三、本判決得假執行。　　
    事實及理由
一、原告主張：被告於民國109年5月27日向原告申請貸款額度新
    臺幣(下同)50萬元，利息按中華郵政股份有限公司2年期定
    期儲金機動利率加計週年利率1％，即以週年利率1.845％計算
    。借款人如遲延還本或付息時，除按上開約定利率計算利息
    外，逾期6個月以內者，按上開利率10％，逾期超過6個月者
    ，就超過部分按上開利率20％計算之違約金，且如有任何一
    期未按期清償時，視為全部到期。詎被告於110年3月28日後
    即未依約繳納本息，經原告催討後，僅償還部分金額，自11
    0年7月28日起即未再繳納本息，被告之債務視為全部到期，
    被告迄今仍積欠原告本金427,338元未清償，原告迭經催討
    均未獲置理。爰依消費借貸之法律關係，提起本件訴訟等語
    。並聲明：如主文第1項所示。
二、被告於本院111年3月4日言詞辯論期日中當庭以言詞表示對
    訴訟標的為認諾等語（見本院卷第18頁反面）。
三、按當事人於言詞辯論時為訴訟標的之捨棄或認諾者，應本於
    其捨棄或認諾為該當事人敗訴之判決，民事訴訟法第384條
    定有明文。又被告對於原告依訴之聲明所為關於某法律關係
    之請求，於法院行言詞辯論時為承認者，即生訴訟法上認諾
    之效力，法院應不待調查原告請求之訴訟標的之法律關係是
    否果屬存在，逕以認諾為該被告敗訴判決之基礎（最高法院
    45年台上字第31號判例要旨參照）。本件被告既對訴訟標的
    認諾，揆諸上開規定，即應本於該認諾為被告敗訴之判決。
    從而，原告依消費借貸之法律關係，請求如主文第1項所示
    ，為有理由，應予准許。
四、本件係就民事訴訟法第427條訴訟適用簡易程序所為被告敗
    訴之判決，依同法第389條第1項第3款規定，應依職權宣告
    假執行。
五、訴訟費用負擔之依據：民事訴訟法第78條。並依職權確定訴
    訟費用額如主文第2項所示。
中　　華　　民　　國　　111 　年　　3 　　月　　14　　日
                  中壢簡易庭      法  官  張博鈞
以上為正本係照原本作成。
如不服本判決，應於送達後20日內，向本院提出上訴狀並表明上
訴理由，如於本判決宣示後送達前提起上訴者，應於判決送達後
20日內補提上訴理由書（須附繕本）。
如委任律師提起上訴者，應一併繳納上訴審裁判費。
中　　華　　民　　國　　111 　年　　3 　　月　　15　　日
                                  書記官  張季容